# 关于专利权使用费收入冲研发成本问题

提问人：a139315s 时间：2016-11-24 14:36:04
求助陈版主，比如A公司为了加强企业的整体竞争力，引进某核心技术，委托B公司研发该核心技术，双方就该委托研发业务签订了专利技术委托开发协议。该委托开发协议中规定，A公司分三次支付B公司开发费用，B公司将收到的委托开发专利技术的款项冲减了本企业的研发成本，请问该处理是否正确呢，觉得不该冲成本吧？

回答人：chenyiwei
考虑以下问题： 1 、B公司受托研发的该项技术，除了A公司使用以外，B公司自身是否也能够使用？该研发成果的知识产权归属情况如何？ 2 、对该项受托研发的技术，B公司除了从A公司收取受托研发费以外还有无其他收益来源？ 3 、B公司从A公司收取的受托研发费是否高于其实际研发支出？如果低于，则差额部分将如何收回？

提问人：a139315s 时间：2016-11-25 13:35:47
1 、B公司也能使用，合同约定权属归双方所有 2 、并无其他收益来源 3 、收取的研发费用低于其研发支出 请问陈版主满足以上条件的话该如何进行会计处理呢？谢谢

回答人：chenyiwei
如果A没有足额补偿，但同时对B并无其他收益来源，则B为何要承接这个亏损合同？预计将来B能否自主、独立地使用该研发成果，B对该研发成果使用产生的经济利益是否归B所有，是否预计可产生较大收益？

提问人：a139315s 时间：2016-11-25 22:49:22
B是中外合资的一家合资企业，境外公司掌握着核心技术，A公司是B公司的母公司，B公司账面的研发成本主要是自己计提并且支付，A公司只是付了B一小部分作为以后A公司使用该项专利权的条件

回答人：chenyiwei
如果今后B自行使用该研发成果产生的收益是B的主要收益来源（但这与你说的矛盾了），则B按自行研发进行会计处理，研发支出按无形资产准则规定计入管理费用或资本化；收到母公司的付款，如果条件公允，可做使用费收入

提问人：a139315s 时间：2016-11-26 09:42:49
陈版主，那在什么情况下，B公司才可以将收到的母公司款项冲减研发支出呢？ 如果不冲研发支出而是在当期确认其他业务收入的话，没有相应的成本匹配，是否会导致收入成本不匹配呢？ 谢谢陈版主的解答！

回答人：chenyiwei
在研发尚未完成时，应计入递延收益或预收账款，到研发完成，可以授权使用时再确认收入。

提问人：a139315s 时间：2016-12-07 20:12:02
陈版主， 1 、由于委托B开发的技术（其实B公司本身并无研发实力，也要依靠外方C来研发才能向A交付成果，即B也要在委托C开发该专利技术）具有唯一性，也就是唯一能用于A的产品生产使用，因此具有唯一性，因此B公司不能使用，产权归属于双方； 2 、B公司其实是A公司生产产品的主要供应商之一，B公司生产的部件除了主要供给A外，还有其他客户； 3 、B公司将会通过两部分收回其委托C开发的成本，第一通过直接向A收取受托开发费用方式，第二是通过以后向A销售产品实现； 请问陈版主，此种情况下，B能否将从A取得的受托开发款项冲减其B委托C开发的研发支出成本呢？谢谢！

回答人：chenyiwei
可以。